【裁判字號】    92,簡,171
【裁判日期】    921224
【裁判案由】    有關交通事務
【裁判全文】
臺中高等行政法院裁定                              九十二年度簡字第一七一號
    原      告  甲○○
    被      告  交通部公路總局臺中區監理所彰化監理站
    代  表  人  乙○○
右原告因有關交通事務事件，不服交通部公路總局臺中區監理所彰化監理站中華民國
九十一年八月二日彰監五字第駕裁00--000000000號違反道路交通處罰事
件裁決書，提起行政訴訟，本院裁定如左：
    主  文
原告之訴駁回。
訴訟費用由原告負擔。
    理  由
一、起訴，應以訴狀表明當事人、起訴之聲明、訴訟標的及其原因事實，行政訴訟法
    第一百零五條第一項定有明文。於具狀時應敘明本件訴訟是否踐行訴願前置等救
    濟程序（如申請復查、提起訴願等）並檢具相關資料，如經訴願程序應依行政訴
    訟法第一百零五條第二項規應補提訴願決定書影本。又訴訟事件不屬行政法院之
    權限者，行政法院應以裁定駁回之，行政訴訟法第一百零七條第一項第一款，亦
    有明文規定，而「受處分人不服第八條主管機關所為之處罰，得於接到裁決書之
    翌日起二十日內，向管轄地方法院聲明異議。法院受理前項異議，以裁定為之」
    為道路交通管理處罰條例第八十七條第一項及第二項所明定，而受處分人如不服
    法院之裁定，得為抗告，但不得為再抗告（同條例第八十七條第三項），此項適
    用特別規定之程序，自不得循通常訴願程序提起訴願及行政訴訟，行政法院（改
    制後為最高行政法院）著有六十年裁字第二五二號判例。
二、本件原告提起行政訴訟，核其訴狀未表明行政訴訟法第一百零五條第一項第一至
    第三款規定以訴狀表明當事人、起訴之聲明及其原因事實，及是否踐行訴願等前
    置行政救濟等程序，經本院審判長以九十二年度簡字第一七一號裁定命其依法於
    七日內補正，該裁定已於九十二年年十二月三日送達原告收受，有送達證書可稽
    ，原告僅提出裁決書影本，餘迄未補正，其起訴程式即屬於法不合，且核本件係
    屬原告與行政機關就違反道路交通管理處罰條例間之爭執，應由普通法院管轄，
    自不得循通常訴願程序提起訴願及行政訴訟，以資救濟，原告向本院提起行政訴
    訟，仍難謂為合法，應予駁回。
三、依行政訴訟法第一百零七條第一項第一款、第十款、第一百零四條、民事訴訟法
    第九十五條、第七十八條，裁定如主文。
中    華    民    國    九十二      年      十二      月    二十四      日
                 臺 中 高 等 行 政 法 院   第 三 庭
                                         法      官  莊  金  昌
右正本證明與原本無異。
如不服本裁定，應於裁定送達後十日內，以本訴訟事件所涉及之法律見解具有原則性
者，始得向本院提出抗告狀並表明抗告理由，經最高行政法院許可，否則不得抗告；
如於本裁定宣示後送達前提起抗告者，應於裁定送達後十日內補提抗告理由書（均應
依對造人數提出繕本）。提起抗告應繳納送達用雙掛號郵票三九○元（三十四元及五
元郵票各十份)。
中    華    民    國    九十二      年      十二      月    二十四      日
                                         法院書記官  林  宜  萱


司法院資訊處製作；財團法人民間司法改革基金會備份。
